臺灣板橋地方法院民事裁定　　　　　　　100年度再易字第1號
再審　原告　苑博鑫
法定代理人　王繼慈
　　　　　　苑波
再審　被告　林允東
上列當事人間請求侵權行為損害賠償事件，再審原告對於中華民
國99年11月16日本院99年度簡上字第81號確定判決，提起再審之
訴，本院裁定如下：
    主  文
再審之訴駁回。
再審訴訟費用由再審原告負擔。
    理  由
一、再審原告提起再審之訴主張略以：
  (一)按民事訴訟法第496條第1項明文，非有違法令者，不得再審
    之規定。然，本件係行車交通事故，事實確已車毀人傷，其
    責任歸屬為被告，且亦經刑事判決確定被告應依判決易科守
    法。而其侵權行為，再審原告係依刑事判決勝出而附帶民事
    賠償，其標的多寡，非重點。要者，係肇事車輛駕駛責任歸
    屬所在，已涉及刑法公共危險罪則，豈能依小額訴訟法章論
    處？此為爭點之要，若依上開法條規定判處，本件必定有所
    爭議。故，於此慎重表達，如捨棄此重要再審之程序，僅依
    不成法則之小額訴訟程序審理，而其違法事實，必將再次造
    成更多民怨。
  (二)鈞院99年度簡上字第81號判決書中各節論點，再審原告已於
    上訴書中質疑。惜，原審對再審原告所陳述各節事證，除判
    決不得上訴外，餘均未指證，甚至連同判決之要件，警訊筆
    錄及省級與北區鑑委會胡掰之所謂鑑定報告書真偽亦未查證
    。而本件重要之裁判憑證，警訊筆錄及警方測繪圖等要件，
    而自詡為區域及省級鑑定委員會，竟否定捨棄不用，此行為
    除違背其自身組織章程及法規之外，簡直了無章法。又再審
    原告再次質疑，為何當事者：再審被告及其工會，甚至覆審
    本件者，均不願將該事故責任送交學術單位覆鑑，而回歸真
    相？此為再審原告不惜代價所堅持者，必須送鑑。故再審原
    告乃於30日之不變期間內提起再審之訴，並聲明請求：(1)原
    確定判決應予廢棄；(2)本件責任歸屬，必須經學術機構鑑定
    ，以求公正；(3)訴訟費用由再審被告負擔等語。
二、按再審之訴，應以訴狀表明下列各款事項，提出於管轄法院
    為之：(一)當事人及法定代理人。(二)聲明不服之判決及提起再
    審之訴之陳述。(三)應於如何程度廢棄原判決及就本案如何判
    決之聲明。(四)再審理由及關於再審理由並遵守不變期間之證
    據，民事訴訟法第501條第1項定有明文。亦即提起再審之訴
    ，應依民事訴訟法第501條第1項第3、4款表明應於如何程度
    廢棄原判決及就本案如何判決之聲明及再審理由，此為必須
    具備之程式。且所謂表明再審理由，必須指明確定判決有如
    何合於法定再審事由之具體情事始為相當，倘僅泛言有何條
    款之再審事由，而無具體情事者，仍難謂已合法表明再審事
    由。既未合法表明再審事由，即為無再審之事由，性質上無
    庸命其補正（最高法院61年台再字第137 號判例意旨參照）
    。又再審之訴不合法者，法院應以裁定駁回之，民事訴訟法
    第502條第1項亦有明文可參。
三、經查，再審原告雖於民國99年12月13日提起本件再審之訴，
    惟經本院細繹其「民事再審起訴狀」內所載再審理由及聲明
    ．其僅空泛指稱原審依小額訴訟法章論處有違法令、鑑定報
    告書真偽未查證、堅持將該事故責任送交學術單位鑑定等語
    ，並無具體指摘原確定判決有何合於法定再審事由之情事，
    再審聲明亦非具體特定明確，是再審原告此部分之指摘，自
    難認再審原告已依民事訴訟法第501條第1項第3、4款規定表
    明再審聲明及理由。綜上所述，本件再審原告所提再審之訴
    ，未具體表明再審聲明及理由，揆諸前揭說明，其訴即屬不
    合法，且毋庸命其補正，應由本院逕以裁定駁回之。
四、據上論結，本件再審原告所提再審之訴，係屬不合法，爰依
    民事訴訟法第502條第1項、第95條、第78條，裁定如主文。
中    華    民    國    100    年    1    月    27    日
            民事第一庭    審判長法  官  李世貴
                                法  官  許瑞東
                                法  官  黎文德
以上正本係照原本作成
本裁定不得抗告。
中    華    民    國    100    年    1    月    27    日
                                書記官  呂昆